# 企业因提供奖励积分而发生的不可避免成本

提问人：Ryan_q 时间：2020-09-13 08:05:08
在企业会计准则讲解（ 2010 ）中规定：“企业因提供奖励积分而发生的不可避免成本超过已收和应收对价时，应按《企业会计准则第 13 号―或有事项》有关部门亏损合同的规定处理”。
如以上所述，对于企业免费赠送积分，参照 13 号或有事项处理，目前大部分处理的规则是：
1 、赠送时，考虑赠送积分公允价值及预计使用率
借：销售费用
贷：预计负债
2 、用户实际使用时
借：预计负债
贷：主营业务收入
3 、用户实际消耗时，企业需要对外实际需要对供应商进行结算，那么结算的时候应当：
借：主营业务成本
贷：应付账款
其实从整个业务来看，毛利为实际企业销售产品时毛利
对于IPO企业来看，这部分收入与成本的收入明细披露口径感觉有点怪异（对收入、成本及销售费用的描述上）
问题：
1 、目前IPO是否有这样的案例？
2 、理论案例是否存在？（对于收入成本的确认，具体是哪里讲解过）
3 、同时对于增值税的考虑，在确认预计负债的时候此时包含增值税，那么在用户实际使用时，借：预计负债 贷：
主营业务收入 贷：应交税费-销项税？该做法销售费用与收入此时存在税差，应当如何解决？
4 、对于企业所得税的考虑，在确认销售费用时，应当进行纳税调增，并且此部分调增是永久性的差异，不确认相关递延所得税，待实际消耗时确认收入成本时缴纳相关所得税。
望陈版主指导，谢谢！

回答人：chenyiwei
你的案例可能还是原准则下的，新收入准则下对奖励积分的会计处理与原准则不同，可参考新收入准则应用指南中的相关内容。
不论新旧准则，对于与销售相关的奖励积分都是采用从合同价款中递延部分价款到后续期间确认收入的方式，因此可以合理区分主要商品的销售收入和奖励积分转化的赠品收入，与各自对应的成本配比。